hu: Nyomtató funkciói: CD-/DVD-nyomtatás; Felhőalapú nyomtatás; Másolat; Duplex (kétoldalas) nyomtatás; E-mail; Fax; Hálózati nyomtatás; Fényképnyomtatás; Nyomtatás; Szkennelés; Vezeték nélküli nyomtatás; Egyéb
pt-PT: Funções da impressora: Impressão em CD/DVD; Impressão em nuvem; Cópia; Impressão duplex (frente e verso); E-mail; Fax; Impressão em rede; Impressão fotográfica; Impressão; Digitalizar; Impressão sem fios; Outro
fi: Tulostimen toiminnot: CD/DVD-tulostus; Pilvitulostus; Kopio; Kaksipuolinen tulostus; Sähköposti; Faksi; Verkkotulostus; Valokuvatulostus; Tuloste; Skannaus; Langaton tulostus; Muu
de: Druckerfunktionen: CD/DVD-Druck; Cloud-Druck; Kopieren; Duplexdruck (doppelseitiger Druck).; E-Mail; Fax; Netzwerkdruck; Fotodruck; Drucken; Scannen; Kabelloser Druck; Sonstiges
fr: Fonctions de l’imprimante: Impression CD/DVD; Impression nuage; Copie; Double impression (recto verso); E-mail; Fax; Impression réseau; Imprimante photo; Imprimer; Analyse; Impression sans fil; Autre
en: Printer functions: CD/DVD print; Cloud print; Copy; Duplex (double-sided) print; Email; Fax; Network print; Photo print; Print; Scan; Wireless print; Other
ko: 프린터 기능: CD/DVD 인쇄; 클라우드 프린트; 복사; 양면 인쇄; 이메일; 팩스; 네트워크 인쇄; 사진 인쇄; 인쇄; 스캔; 무선 인쇄; 기타
ro-RO: Funcțiile imprimantei: Imprimare CD/DVD; Imprimare în cloud; Copiere; Imprimare duplex (față-verso); E-mail; Fax; Imprimare în rețea; Imprimare fotografii; Imprimare; Scanare; Imprimare wireless; Altele
ja: プリンター機能: CD/DVDプリント; クラウドプリント; コピー; 両面 (両面) 印刷; Eメール; ファックス; ネットワークプリント; フォトプリンター; 印刷; スキャン; ワイヤレスプリント; その他
zh-TW: 印表機功能: CD/DVD 列印; 雲端列印; 副本; 雙面(雙面)列印; 電子郵件; 傳真; 網路列印; 線上相片列印; 印刷; 掃描; 無線功能印表機; 其他
nb: Skriverfunksjoner: CD/DVD-utskrift; Skyutskrift; Kopi; Dupleks (dobbeltsidig) utskrift; E-post; Faks; Nettverksutskrift; Fotoskriver; Utskrift; Skann; Trådløs utskrift; Annet
sl-SI: Funkcije tiskalnika: CD/DVD tisk; Tiskanje v oblaku; Kopiranje; Oobojestransko tiskanje; E-pošta; Faks; Omrežno tiskanje; Tiskanje fotografij; Tiskanje; Skeniranje; Brezžično tiskanje; Drugo
vi: Chức năng của máy in: In CD/DVD; In trên đám mây; Sao chép; In hai mặt; Gửi email; Gửi fax; In trên mạng; In ảnh; In; Quét; In không dây; Khác
da: Printerfunktioner: CD/DVD-print; Cloud-print; Kopi; Dupleksudskrivning (dobbeltsidet); E-mail; Fax; Netværksudskrivning; Fotoprint; Print; Scan; Trådløs udskrivning; Andet
nl: Printerfuncties: CD/DVD-printen; In de cloud afdrukken; Kopiëren; Duplex (dubbelzijdig) afdrukken; E-mail; Fax; Via het netwerk afdrukken; Foto afdrukken; Afdrukken; Scannen; Draadloos afdrukken; Andere
tr: Yazıcı İşlevleri: CD/DVD baskısı; Bulut baskısı; Kopya; Dubleks (çift taraflı) yazdırma; E-posta; Faks; Ağ baskısı; Fotoğraf yazıcısı; Yazdır; Tara; Kablosuz yazdırma; Diğer
bg-BG: Функции на принтера: Отпечатване на CD/DVD; Отпечатване в облак; Копие; Двустранен печат; Имейл; Факс; Мрежов печат; Отпечатване на снимки; Отпечатване; Сканиране; Безжичен печат; Други
pt-BR: Funções da impressora: Impressão de CD/DVD; Impressão em nuvem; Cópia; Impressão duplex (frente e verso); E-mail; Fax; Impressão em rede; Captura de ecrã; Imprimir; Escanear; Impressão sem fio; Outro
es: Funciones de la impresora: Impresión CD/DVD; Impresión en la nube; Copiar; Impresión dúplex (a doble cara); Correo electrónico; Fax; Impresión en red; Impresión de fotos; Impresión; Escaneo; Impresión inalámbrica; Otros
ru: Функции принтера: Печать на CD/DVD; Облачная печать; Копирование; Дуплексная (двусторонняя) печать; Электронная почта; Факс; Сетевая печать; Фотопечать; Печать; Сканирование; Беспроводная печать; Другое
sk-SK: Funkcie tlačiarne: Potlač CD/DVD; Cloudová tlač; Kopírovať; Duplexná (obojstranná) tlač; Email; Fax; Sieťová tlač; Tlač fotografií; Tlačiť; Skenovať; Bezdrôtová tlač; Iné
cs: Funkce tiskárny: Potisk CD/DVD; Cloudový tisk; Kopírování; Duplexní (oboustranný) tisk; E-mail; Fax; Síťový tisk; Tisk fotografií; Tisk; Skenování; Bezdrátový tisk; Jiné
th: ฟังก์ชันเครื่องพิมพ์: การพิมพ์ CD/DVD; การพิมพ์ผ่านระบบคลาวด์; การทำสำเนา; การพิมพ์ดูเพล็กซ์ (สองหน้า); อีเมล; โทรสาร; การพิมพ์ผ่านเครือข่าย; การพิมพ์รูปถ่าย; การพิมพ์; การสแกน; การพิมพ์แบบไร้สาย; อื่นๆ
sv: Skrivarfunktioner: CD/DVD-utskrift; Molntryck; Kopiera; Duplex (dubbelsidig) utskrift; E-post; Fax; Nätverksutskrift; Fotoutskrift; Skriva ut; Skanna; Trådlös utskrift; Övrigt
pl: Funkcje drukarki: Druk CD/DVD; Wydruk w chmurze; Kopia; Druk dwustronny; E-mail; Faks; Drukowanie sieciowe; Drukowanie fotograficzne; Drukuj; Skan; Drukowanie bezprzewodowe; Inne
el: Λειτουργίες εκτυπωτή: Εκτύπωση CD/DVD; Εκτύπωση στο cloud; Αντιγραφή; Εκτύπωση διπλής όψης; Email; Φαξ; Εκτύπωση δικτύου; Εκτύπωση φωτογραφιών; Έντυπα; Σάρωση; Ασύρματη εκτύπωση; Άλλο
lt-LT: Spausdintuvo funkcijos: CD / DVD spausdinimas; Spausdinimas iš debesies; Kopijuoti; Dvipusis spausdinimas; El. paštas; Faksas; Spausdinimas tinkle; Nuotraukų spausdinimas; Spausdinimas; Skenavimas; Belaidis spausdinimas; Kita
hr-HR: Funkcije pisača: Ispis na CD/DVD; Ispis iz oblaka; Kopiranje; Duplex (dvostrani) ispis; E-pošta; Faks; Mrežni ispis; Ispis fotografija; Ispis; Skeniranje; Bežični ispis; Ostalo
it: Funzionalità della stampante: Stampa di CD/DVD; Stampa cloud; Copia; Stampa fronte-retro (su due lati); Email; Fax; Stampa in rete; Stampa fotografica; Stampa; Scansione; Stampa senza fili; Altro
zh-CN: 打印机功能: CD/DVD 打印; 云打印; 复制; 双面打印; 电子邮件; 传真; 网络打印; 照片打印; 打印; 扫描; 无线打印; 其他